【裁判字號】    99,審易,1146
【裁判日期】    990924
【裁判案由】    竊盜
【裁判全文】
臺灣桃園地方法院刑事判決           99年度審易字第1146號
公  訴  人  臺灣桃園地方法院檢察署檢察官
被      告  乙○○
選任辯護人  陳俊隆律師
上列被告因竊盜案件，經檢察官提起公訴（99年度偵緝字第951
號），被告於本院準備程序進行中，就被訴事實為有罪之陳述，
經本院告知簡式審判程序意旨，並聽取公訴人及被告之意見後，
本院裁定改依簡式審判程序審理，茲判決如下：
    主  文
乙○○共同於夜間侵入住宅、逾越安全設備、攜帶兇器竊盜，累
犯，處有期徒刑捌月。
    事實及理由
一、犯罪事實：
    乙○○前於民國（下同）95年間，因施用毒品案件經本院以
    95年度桃簡字第2910號判決判處有期徒刑3 月確定，嗣再經
    本院以96年度聲減字第9744號裁定減刑為有期徒刑1 月又15
    日確定，於97年1 月9 日易科罰金執行完畢。詎其仍不知悔
    改，竟與真實姓名、年籍不詳綽號「阿明」（下稱「阿明」
    ）之成年男子，共同意圖為自己不法之所有之犯意聯絡，於
    98年6 月19日凌晨3 時27分許，共同駕駛「阿明」所有不詳
    車號之汽車，赴桃園縣蘆竹鄉○○街203 號及205 號之永謙
    南園社區，由乙○○先攀爬上該社區正大門旁之不銹鋼信箱
    架上方後，再打開大門上方屬安全設備之氣窗，翻越侵入與
    該社區有密切不可分之關係且得供住戶搭乘電梯出入通行之
    電梯搭乘處，並自內打開大門，讓「阿明」進入後，由乙○
    ○負責在旁把風，再由「阿明」持客觀上足以威脅人之生命
    、身體而可作為兇器使用之不詳工具，竊取位於正大門處之
    監視器；復持客觀上足以威脅人之生命、身體而可作為兇器
    使用之不詳工具，剪斷該社區發電機之51公尺之電纜線，二
    人將上述竊得之物，搬回汽車後載往變賣，並朋分花用。嗣
    為該大樓主委甲○○報警後，為警在大門信箱上方左側採得
    2 枚指紋及1 枚掌紋及在大門玻璃氣窗門櫞右側採得指紋1
    枚，經送內政部警政署刑事警察局鑑定後始循線查獲。案經
    桃園縣政府警察局蘆竹分局報告臺灣桃園地方法院檢察署檢
    察官偵查起訴。
二、證據名稱：
  (一)乙○○於本院審理中之自白。
  (二)證人甲○○於警詢、檢察官訊問時之證述。
  (三)內政部警政署刑事警察局98年8 月25日刑紋字第0980107264
    號鑑驗書、桃園縣政府警察局蘆竹分局刑案現場勘察報告、
    估價單及收據各1 份及現場照片12張。
  (四)臺灣高等法院被告前案紀錄表1 份。
三、論罪科刑：
  (一)按刑法第321 條第1 項第1 款之夜間侵入住宅竊盜罪，其所
    謂「住宅」，乃指人類日常居住之場所而言，公寓亦屬之。
    至公寓樓下之「樓梯間」，雖僅供各住戶出入通行，然就公
    寓之整體而言，該樓梯間為該公寓之一部分，而與該公寓有
    密切不可分之關係，故於夜間侵入公寓樓下之樓梯間竊盜，
    難謂無同時妨害居住安全之情形，自應成立刑法第321 條第
    1 項第1 款於夜間侵入住宅竊盜罪（最高法院76年台上字第
    2972號判例意旨參照）。次按，刑法第321 條第1 項第2 款
    所謂毀越門扇牆垣，係指毀損或超越及踰越門扇牆垣而言，
    與啟門入室者有別；又所謂其他安全設備，係指門扇牆垣以
    外之防閑設備而言，而窗戶具有防閑作用，非其家由此進出
    之門，自屬該條款所定之其他安全設備（最高法院45年台上
    字第1443號判例意旨參照）；再按，共同正犯係共同實施犯
    罪行為之人，在共同意思範圍內，各自分擔犯罪行為之一部
    ，相互利用他人之行為，以達其犯罪之目的，其成立不以全
    體均行參與實施犯罪構成要件之行為為要件。如行為人以自
    己共同犯罪之意思，事前同謀，而由其中一部分人實行犯罪
    之行為者，亦應認為共同正犯，使之對於全部行為所發生之
    結果，負其責任（最高法院87年度台非字第35號判決意旨參
    照）。
  (二)經查，乙○○於98年6 月19日凌晨3 時27分許，至桃園縣蘆
    竹鄉○○街203 號及205 號之永謙南園社區，由乙○○先攀
    爬上該社區正大門旁之不銹鋼信箱架上方後，再打開大門上
    方屬安全設備之氣窗，翻越侵入與該社區有密切不可分之關
    係且得供住戶搭乘電梯出入通行之電梯搭乘處，自內打開大
    門，並在旁把風，使「阿明」得以進入該社區而持兇器竊取
    監視器及電纜線之行為分擔，以達其竊盜犯罪之目的，揆以
    前揭判例要旨，是核被告所為，係犯刑法第321 條第1 項第
    1 款、第2 款、第3 款之於夜間侵入住宅、逾越安全設備、
    攜帶兇器竊盜罪。被告乙○○與綽號「阿明」之成年男子間
    ，具有犯意聯絡及行為分擔，應論以共同正犯。又被告乙○
    ○有如事實欄所述之科刑及執行資料，有臺灣高等法院被告
    前案紀錄表在卷可稽，其於有期徒刑執行完畢後5 年內，故
    意再犯本件有期徒刑以上之罪，為累犯，應依刑法第47條第
    1 項加重其刑。爰審酌被告正值壯年，不思以正當手段獲取
    財物，因為恣意而竊取他人之財物，欠缺尊重他人財物之觀
    念，對於社會安全形成重大危害，惟斟酌竊得財物價值、對
    被害人所生危害、犯罪手段、生活狀況與智識程度、犯後坦
    承犯行及認檢察官求刑有期徒刑1 年6 月尚嫌過重等一切情
    狀，量處如主文所示之刑，以資懲儆。
  (三)至被告乙○○與綽號「阿明」之成年男子犯罪所用之不詳工
    具並未扣案，且被告乙○○在本院審理時，陳明前揭所述供
    犯罪所用之物不知何人所有，亦不知在何處等語，是前揭所
    述供犯罪所用之物實乏證據證明尚屬存在，為避免將來執行
    困難，爰不為沒收之諭知，併此敘明。
四、應適用法條：
    刑事訴訟法第273 條之1 第1 項、第299 條第1 項前段、第
    310 條之2 、第454 條第1 項，刑法第28條、第321 條第1
    項第1 款、第2 款、第3 款、第47條第1 項。
五、如不服本件判決，得自收受判決送達之日起10日內，向本院
    提出上訴書狀，上訴於第二審法院。
本案經檢察官蔡正傑到庭執行職務。
中    華    民    國    99    年    9     月    24    日
                        刑事庭    法  官  顏世翠
以上正本證明與原本無異。
如不服本判決，應於判決送達後10日內向本院提出上訴狀（應附
繕本），其未敘述上訴理由者，應於上訴期間屆滿後20日內補提
理由書狀於本院，上訴於臺灣高等法院。
                                  書記官  吳忻蒨
中    華    民    國    99    年    9     月    24    日
附錄本案論罪科刑依據之法條：
中華民國刑法第321條第1項（加重竊盜罪）
犯竊盜罪而有左列情形之一者，處6月以上、5年以下有期徒刑：
一  於夜間侵入住宅或有人居住之建築物、船艦或隱匿其內而犯
    之者。
二  毀越門扇、牆垣或其他安全設備而犯之者。
三  攜帶兇器而犯之者。
四  結夥三人以上而犯之者。
五  乘火災、水災或其他災害之際而犯之者。
六  在車站或埠頭而犯之者。

司法院資訊處製作；財團法人民間司法改革基金會備份。
